臺灣屏東地方法院刑事判決　　　　　　　　　　　　　　九十四年度訴字第一三號
　　公　訴　人　臺灣屏東地方法院檢察署檢察官
　　被　　　告　甲○○　男　四.
右列被告因違反毒品危害防制條例案件，經檢察官提起公訴（九十三年度毒偵字第二
二一○號），被告於本院準備程序中就被訴事實為有罪之陳述，經本院合議庭裁定由
受命法官獨任依簡式審判程序審理，判決如左：
    主  文
甲○○連續施用第一級毒品，累犯，處有期徒刑壹年月；又施用第二級毒品，累犯
，處有期徒刑伍月。應執行有期徒刑壹年陸月。
    事  實
一、甲○○曾於民國七十九年間，因違反違反肅清煙毒條例案件，經法院判處有期徒
    刑六年六月確定，並於八十二年七月三日縮短刑期假釋出監，嗣於八十三年間，
    又因違反肅清煙毒條例、麻醉藥品管理條例案件，經法院判處應執行有期徒刑三
    年十月確定；繼於八十四年間因過失傷害案件，經法院判處有期徒刑三月確定；
    另於八十六間年間因竊盜案件，經法院判處有期徒刑四月確定，此三案與前揭經
    撤銷假釋之殘刑（刑期二年五月十日）接續執行，嗣於八十七年八月七日假釋出
    監，惟該假釋仍再經撤銷，所餘殘刑（刑期三年二十三日）甫於九十一年十一月
    二十一日執行完畢。復因施用毒品案件，經本院八十八年度毒聲字第一三八七號
    裁定送觀察、勒戒後，經評定認為有繼續施用毒品之傾向，再經本院八十八年度
    毒聲字第一七六三裁定令入戒治處所施以強制戒治，其間因其戒治成效良好，經
    本院八十八年度毒聲字第二七○八號裁定停止戒治，所餘戒治期間付保護管束，
    嗣因保護管束期滿，經臺灣屏東地方法院檢察署檢察官於八十九年九月四日以八
    十九年度戒毒偵字第三七四號為不起訴處分確定，且再因施用、持有毒品案件，
    甫經本院九十二年度訴字第四四三號判處應執行有期徒刑一年四月，復經臺灣高
    等法院高雄分院於九十三年三月十一日以九十三年度上訴字第一五號判決駁回上
    訴，且於同年五月三日確定（仍在執行中）。詎其仍不知悛悔，又基於施用第一
    級毒品海洛因之概括犯意，自九十三年一月間某日起，至同年七月十八日二十時
    二十分（即為警採尿時）回溯前七十二小時內之某時止，其位於在屏東縣車城鄉
    ○○村○○路二○六號住處，以將毒品海洛因稀釋後注入針筒，再施打血管之方
    式，連續施用第一級毒品海洛因多次；另基於施用第二級毒品甲基安非他命之犯
    意，於九十三年七月十八日二十時二十分許（即為警採尿時）回溯前七十二小時
    內之某時，在上開住處，以將毒品甲基安非他命置於吸食器內，下方點火加熱燒
    烤，以口鼻吸食蒸發氣體之方式，施用第二級毒品甲基安非他命一次。嗣於同年
    七月十八日十五時許，在屏東縣萬巒鄉○○村○○路四十三號路旁，因形跡可疑
    為警攔檢查獲。
二、案經屏東縣警察局內埔分局報告臺灣屏東地方法院檢察署檢察官偵查起訴。
    理  由
一、本件被告甲○○所犯係死刑、無期徒刑、最輕本刑為三年以上有期徒刑以外之罪
    ，其於本院準備程序中就被訴事實為有罪之陳述，經本院合議庭裁定由受命法官
    獨任依簡式審判程序，先予敘明。
二、右揭事實，訊據被告甲○○於本院審理中坦承不諱，而被告遭查獲後為警採尿，
    經送初驗、複驗結果，均呈嗎啡、甲基安非他命陽性反應，有屏東縣衛生局煙毒
    及麻醉藥品委託檢驗通知書、長榮大學確認報告各一紙在卷可稽，足認被告之自
    白，應與事實相符，堪予採信。又施用毒品安非他命後，尿液不致檢出甲基安非
    他命陽性反應，而施用甲基安非他命後，尿液則可檢出甲基安非他命其其代謝物
    安非他命，且目前國內緝獲之白色結晶或粉末狀安非他命毒品，成分多為甲基安
    非他命（參照卷附行政院衛生署管制藥品管理局九十三年十一月二日管檢字第○
    九三○○一○四九九號函），是依本件被告所施用之第二級毒品，應為甲基安非
    他命，亦可認定。被告前因施用毒品案件，經本院八十八年度毒聲字第一三八七
    號裁定送觀察、勒戒後，經評定認為有繼續施用毒品之傾向，再經本院八十八年
    度毒聲字第一七六三裁定令入戒治處所施以強制戒治，其間因其戒治成效良好，
    經本院八十八年度毒聲字第二七○八號裁定停止戒治，所餘戒治期間付保護管束
    ，嗣因保護管束期滿，經臺灣屏東地方法院檢察署檢察官於八十九年九月四日以
    八十九年度戒毒偵字第三七四號為不起訴處分確定，有臺灣屏東地方法院檢察署
    刑案資料查註紀錄表、同署全國施用毒品案件紀錄表、臺灣高等法院被告全國前
    案紀錄表各一份附卷可考，是被告本件所為施用第一級毒品、第二級毒品之犯行
    ，自應依法論科。
三、按海洛因係毒品危害防制條例所定之第一級毒品，而甲基安非他命則係同條例所
    定之第二級毒品，均不得非法施用，是核被告甲○○所為，係犯毒品危害防制條
    例第十條第一項之施用第一級毒品罪及同條第二項之施用第二級毒品罪。被告為
    施用毒品海洛因及甲基安非他命而分別持有上開毒品之低度行為，已為其施用之
    高度行為所吸收，均不另論罪。被告所為多次施用毒品海洛因之犯行，時間緊接
    ，方法相同，觸犯構成要件相同之罪，顯係基於概括犯意反覆為之，為連續犯，
    應依刑法第五十六條規定論以一罪，並加重其刑。被告曾於七十九年間，因違反
    違反肅清煙毒條例案件，經法院判處有期徒刑六年六月確定，並於八十二年七月
    三日縮短刑期假釋出監，嗣於八十三年間，又因違反肅清煙毒條例、麻醉藥品管
    理條例案件，經法院判處應執行有期徒刑三年十月確定；繼於八十四年間因過失
    傷害案件，經法院判處有期徒刑三月確定；另於八十六間年間因竊盜案件，經法
    院判處有期徒刑四月確定，此三案與前揭經撤銷假釋之殘刑（刑期二年五月十日
    ）接續執行，嗣於八十七年八月七日假釋出監，惟該假釋仍再經撤銷，所餘殘刑
    （刑期三年二十三日）甫於九十一年十一月二十一日執行完畢，又臺灣屏東地方
    法院檢察署刑案資料查註紀錄表、臺灣高等法院被告全國前案紀錄表各一紙在卷
    可考，其於有期徒刑執行完畢五年內再犯本件有期徒刑以上之二罪，係屬累犯，
    應依刑法第四十七條規定加重其刑，並就施用第一級毒品部分遞予加重之。被告
    所犯施用第一級毒品及施用第二級毒品之二罪間，犯意各別，行為互殊，應予分
    論併罰。爰審酌被告前有煙毒、麻藥、過失傷害、竊盜、毒品等多項前科，復經
    毒品戒斷之保安處分程序均如前述，仍未能徹底戒除毒癮，顯見其意志不堅，有
    違政府訂定毒品危害防制條例之美意，本不宜輕縱，惟施用毒品係戕害自身健康
    、尚未害及他人，施用海洛因期間之長短，施用甲基安非他命次數僅有一次及犯
    後坦承犯行等一切情狀，並斟酌檢察官之求刑，分別量處如主文所示之刑，並定
    其應執行之刑。
四、又被告因於九十二年三月三十日某時，在其上開住處，以將毒品海洛因摻入香菸
    內吸食之方式，施用第一級毒品海洛因一次之犯行，雖經本院九十二年度訴字第
    四四三號判處有期徒刑十月（另有持有第二級毒品部分，茲不論列），復經臺灣
    高等法院高雄分院於九十三年三月十一日以九十三年度上訴字第一五號判決駁回
    上訴，且於同年五月三日確定（有卷附上開判決二份、臺灣高等法院被告全國前
    案紀錄表各一份可參），然被告於本案施用毒品之起始時點，距離前案施用時間
    已相隔將近一年，且施用方法不同（前案係以將毒品海洛因摻入香菸內吸食、本
    案係以注射針筒施打），顯非基於前案之概括犯意所為，而無連續犯之裁判上一
    罪關係，是本案施用第一級毒品之犯行，雖有部分係於前案判決既判力所及時點
    前所為（即九十三年一月至三月十一日間），本院仍應逕予論罪科刑，不受前案
    確定判決效力影響，附予敘明。
據上論斷，應依刑事訴訟法第二百七十三條之一第一項、第二百九十九條第一項前段
，毒品危害防制條例第十條第一項、第二項，刑法第十一條前段、第五十六條、第四
十七條、第五十一條第五款、第三十八條第一項第二款，判決如主文。
本案經檢察官劉俊儀到庭執行職務。
中      華      民      國      九十四    年    一     月   三十一      日
                                      臺灣屏東地方法院刑事第四庭
                                          法  官  劉敏芳
右正本證明與原本無異。
如不服本判決應於收受本判決送達後十日內向本院提出上訴書狀，其未敘述上訴理由
者，並得於提起上訴後十日內向本院補提理由書狀（均須按他造當事人之人數附繕本
）「切勿逕送上級法院」
                                          書記官  許倬維
中　　　華　　　民　　　國　　九十四　　年　　　一　　　月　　三十一　　日
毒品危害防制條例第十條：
施用第一級毒品者，處六月以上五年以下有期徒刑。
施用第二級毒品者，處三年以下有期徒刑。
